臺灣臺中地方法院刑事判決　　　　　　　　　　　　　九十一年度易字第一三六號
　　公　訴　人　臺灣臺中地方法院檢察署檢察官
　　被　　　告　丁○○
右列被告因違反洗錢防制法案件，經檢察官提起公訴（九十年度偵字第一四八五八、
一九七四六號），本院判決如左：
    主  文
丁○○連續洗錢，處有期徒刑陸月，如易科罰金，以參佰元折算壹日。
因犯罪所得財物現金新台幣貳仟元沒收。
    事  實
一、（一）丁○○基於洗錢之概括犯意，自民國九十年四月間起至同年五月間止，由
    報紙分類廣告版，得知不詳年籍之成年男子在報紙上刊登願以高價收購金融機構
    帳戶存摺、提款卡、印章，明知該二名男子收購帳戶，係欲掩飾或隱匿因自己或
    他人重大犯罪所得財物或財產上利益，竟連續在台中市○○○路新天地餐廳旁，
    以新台幣（下同）一千元之代價，將其於台中商業銀行北屯分行開立之帳號：0
    00000000000號活期存款帳戶及於亞太商業銀行台中分行開立之款號
    0000000000000號活期存款帳戶之存摺、提款及印章等物，出賣交
    付予該二男子，由彼等使用二個月。（二）又於同年四月廿四日，急需貸款之丙○○在同日中國時報（台北縣版）分類廣告版上，看見由不詳年籍之男子刊登之
    貸款廣告後，即以廣告上之聯絡電話：0000000000、0000000
    000號，與該名男子聯絡，該名男子即告知丙○○若需貸款三十萬元，應先繳
    付保險費、手續費等相關費用，致丙○○陷於錯誤，而依該名男子之指示，先後
    將一萬八千元、一萬元、一萬元，匯入丁○○上開台中商業銀行北屯分行帳號：
    000000000000號帳戶內。事後該名男子並未依約定，將三十萬元貸
    借予丙○○，丙○○始知受騙。（三）另於同年五月二十五日，一位自稱「張志
    文」年籍不詳之男子，向刊登出售農地廣告之乙○○，詐稱欲向乙○○購買農地
    ，且欲先給付訂金三十萬元，要乙○○持金融卡，依指示操作自動櫃員（提款）
    機，致乙○○陷入錯誤，於同日晚上十一時許，誤將本人帳戶內之十萬元，轉匯
    入丁○○所提供上開0000000000000號帳戶內，而乙○○事後卻無
    法與該名男子聯絡，始知受騙。復於同日，一名自稱程姓年籍不詳之男子，以同
    一方法，向刊登頂讓餐廳廣告之甲○○詐稱欲頂下餐廳，致甲○○陷於錯誤，於
    同日晚上九時許，持金融卡，依指示操作自動櫃員（提款）機，誤將本人帳戶內
    之二十萬元，轉匯入丁○○上開亞太商業銀行台中分行帳號000000000
    0000號帳戶內。而甲○○事後卻無法與該名男子聯絡，始知受騙。
二、案經丙○○訴由台中市警察局第二分局；乙○○、甲○○訴由台中市警察局第一
    分局報請臺灣臺中地方法院檢察署檢察官偵查起訴。
    理  由
一、（一）訊據被告對於：曾於右揭時地，連續二次以一千元之代價，出售上開帳戶
    予年籍不詳之成年男子。嗣其所出售之上開帳戶，遭不詳年籍之男子充作向丙○○、乙○○、甲○○詐欺之用之事實，坦承不諱，核與被害人甲○○於本院審理
    及警詢時；丙○○、乙○○於警詢時之指述情節相符，並有新開戶建檔登錄單、
    顧客基本資料查詢、存摺交易往來資料查詢、身分證、約定書、存摺存款取款憑
    條、存摺併紀明細表各一紙，分戶交易明細表、往來明細資料表、匯款申請書各
    二紙，自動櫃員機交易明細表三紙在卷可稽，是被告之自白應與事實相符。（二
    ）按掩飾或隱匿因自己或他人重大犯罪所得財物或財產上利益，係屬洗錢防制法
    第二條第一款所定之「洗錢」；又依同法第三條第一項第五款規定，刑法第三百
    四十條之常業詐欺罪，係屬該法所稱「重大犯罪」。查：自政府開放金融業申請
    設立後，金融機構大量增加，使一般人申請存款帳戶極為容易且便利。故除非活
    期存款帳戶使用人欲將帳戶充作犯罪之用，否則一般充作正常使用之活期存款帳
    戶，並無向他人購買之必要，此乃人民均知之常識。況坊間新聞媒體，對於不肖
    犯罪集團常大量收購存款帳戶後，再持以供作犯罪使用，藉此逃避檢警查緝之情
    事，亦多所報導。準此，被告對於上開不知年籍之男子向其收購帳戶，係欲充作
    掩飾或隱匿因自己或他人犯罪所得財物或財產上利益之用等情，難諉為非係明知
    。再者，由右揭被害人丙○○、乙○○、甲○○遭詐欺之手法、態樣及犯罪所得
    等情狀，亦堪認該等不詳年籍之男子，確有恃詐欺為生之常業事實。（三）綜上
    所述，本件事證明確，被告犯行堪予認定。
二、核被告所為，係犯洗錢防制法第九條第一項洗錢罪。公訴意旨誤以被告所為係犯
    刑法第三十條、第三百三十九條第一項幫助詐欺取財罪，尚有未洽，惟其基本事
    實同一，本院自應予審理，並變更其起訴法條。被告先後二次犯行，時間緊接，
    方法相同，觸犯構成要件相同之罪，顯係基於概括犯意為之，為連續犯，依刑法
    第五十六規定，應論以一罪，並加重其刑。又被告犯罪後，在偵查及本院審理中
    均自白犯罪，應依洗錢防制法第九條第四項後段規定，減輕其刑，並依法先加後
    減。爰審酌：被告年輕力壯，曾施用毒品，遭不起訴處分確定，竟不思循正軌營
    生，圖牟小利，出售帳戶供他人逃避犯罪之查緝，嚴重破壞社會治安及有礙金融
    秩序，惟其犯罪手段尚屬平和，暨犯罪後坦承犯行，態度良好等一切情狀，量處
    如主文所示之刑，併諭知易科罰金之折算標準。末查：被告因出售上開二個帳戶
    ，共計獲取現金二千元之犯罪所得，業據被告供承在卷，爰依洗錢防制法第十二
    條第一項前段規定，將其因犯罪所得財物現金二千元，宣告沒收。
據上論斷，應依刑事訴訟法第二百九十九條第一項前段、第三百條，洗錢防制法第九
條第一項、第四項後段、第十二條第一項前段，刑法十一條前段、第五十六條、第四
十一條第一項前段，罰金罰鍰提高標準條例第二條，判決如主文。
中      華      民      國      九十一      年    三    月      五      日
                      臺灣臺中地方法院刑事第六庭
                                        法  官  唐  敏  寶
右正本證明與原本無異。
如不服本判決，應於送達後十日內向本院提出上訴狀（須附繕本），上訴於臺灣高等
法院臺中分院。
                                        書記官
中      華      民      國      九十一      年    三    月    五        日
附錄論罪科刑法條
洗錢防制法第九條第一項洗錢者，
處五年以下有期徒刑，得併科新台幣三百萬元以下罰金。
